最高法院刑事判決　　　　　　　　　 111年度台上字第3806號
上　訴　人　許秉宣



上列上訴人因偽造文書案件，不服臺灣高等法院臺中分院中華民
國111年5月26日第二審判決（111年度上訴字第630號，起訴案號
：臺灣臺中地方檢察署109年度偵字第17336號），提起上訴，本
院判決如下：
    主  文
上訴駁回。 
    理  由
一、刑事訴訟法第377 條規定，上訴於第三審法院，非以判決違
    背法令為理由，不得為之。是提起第三審上訴，應以原判決
    違背法令為理由，係屬法定要件。如果上訴理由書狀並未依
    據卷內訴訟資料，具體指摘原判決不適用何種法則或如何適
    用不當，或所指摘原判決違法情事，顯與法律規定得為第三
    審上訴理由之違法情形不相適合時，均應認其上訴為違背法
    律上之程式，予以駁回。
二、本件原審審理結果，認定上訴人許秉宣有如原判決事實欄所
    載之犯行，因而維持第一審依想像競合犯規定從一重論處上
    訴人行使偽造私文書罪刑，並諭知相關沒收、追徵之判決，
    駁回上訴人在第二審之上訴，已依其調查證據之結果，載述
    憑以認定之心證理由。
三、刑罰之裁量，為事實審法院之職權，倘所量之刑，並未逾越
    法定刑度範圍，亦無顯然違背比例、公平及罪刑相當原則，
    自不得任意指為違法。本件第一審判決以上訴人不循正當管
    道賺取財物，利用告訴人廖秋萍欲投資之機會，行使偽造私
    文書而取得新臺幣（下同）152 萬元之犯罪手段、所生損害
    ，暨上訴人雖坦承犯行，並與告訴人成立調解，惟未依調解
    筆錄內容履行，迄今僅賠償2萬5,000元予告訴人之犯後態度
    ，兼衡其素行、自陳之智識程度等一切情狀，量處有期徒刑
    8 月。原判決以第一審之量刑並無違法或不當，而予維持。
    經核於法尚無不合。上訴意旨仍執陳詞，以其已誠心悔過，
    亦願負責，努力賺錢返還告訴人云云，指摘原判決維持第一
    審之刑度過重云云，無非對事實審量刑職權之適法行使，任
    意指摘，尚非適法之第三審上訴理由。
四、綜上，本件上訴違背法律上之程式，應予駁回。又刑事訴訟
    法第376條第1項各款所列之案件，如經第一審判決有罪，而
    第二審駁回上訴或撤銷並自為有罪判決者，不得上訴第三審
    法院。原判決關於上訴人想像競合犯詐欺取財罪部分，係刑
    事訴訟法第376條第1項第4 款所列不得上訴於第三審法院之
    案件，且無同條第1 項但書之事由。上訴人對於得上訴於第
    三審法院之行使偽造私文書罪部分之上訴，既屬不合法而應
    從程序上駁回，則不得上訴於第三審法院之詐欺取財罪部分
    ，自無從適用審判不可分原則併為實體上審判，應一併駁回
    。
據上論結，應依刑事訴訟法第395條前段，判決如主文。  
中    華    民    國   111    年    8     月    17    日
                  刑事第八庭審判長法  官  何  菁  莪  
                                  法  官  何  信  慶  
                                  法  官  朱  瑞  娟  
                                  法  官  高  玉  舜  
                                  法  官  劉  興  浪  
本件正本證明與原本無異
                                  書記官
中    華    民    國   111    年    8     月    22    日